【裁判字號】    92,簡上,271
【裁判日期】    921231
【裁判案由】    竊盜
【裁判全文】
臺灣臺南地方法院刑事判決                       九十二年度簡上字第二七一號
    上  訴  人  臺灣臺南地方法院檢察署檢察官
    被      告  丁○○
右列上訴人因竊盜案件，不服本院九十二年度南簡字第九八六號中華民國九十二年九
月十八日第一審判決（聲請案號：九十二年度偵字第八七五八號），提起上訴，本院
管轄之第二審合議庭判決如左：
    主  文
上訴駁回。
    事實及理由
一、本院審理結果，認第一審簡易判決認事、用法及量刑均無不當，應予維持，並引
    用第一審簡易判決書及檢察官聲請簡易處刑書記載之事實、證據及理由（如附件
    ）。
二、原審以上訴人即被告罪證明確，依刑事訴訟法第四百四十九條第一項前段、第四
    百五十四第條第二項，刑法第三百二十條第一項、第四十一條第一項前段，罰金
    罰鍰提高標準條例第一條前段、第二條之規定，量處如原判決主文所示之刑，本
    院經核原判決認事用法，並無不合，量刑亦稱妥適。上訴人即公訴人檢察官之上
    訴意旨以：被告於本件判決前之九十二年九月九日晚上十一時四十分許，騎乘Ｌ
    ＱＯ─２４９號機車至台南市○○路三一五號對面之人行時，見甲○○所有之車
    號ＷＨＡ─６１６號機車停於人行道上，即上前徒手扳開機車車座，竊取手提袋
    一只（內含化妝品值新台幣一千四百四十元），又於同日十一時五十五分許，在
    同路與公園路口台南公園門口，扳開乙○○之機車座墊，竊取皮夾一只（內含身
    分證、健保卡、ＩＣ卡、提款卡及行車執照等）。被告所為竊盜犯行，與本件之
    犯罪時間緊接，犯同一罪名，係基於一概括犯意，為連續犯，屬裁判上一罪，原
    審未及審酌，難認允當，請撤銷原判決另為適當之判決云云。惟查，被告對於上
    訴意旨所指二次竊盜犯行，未曾自白，且自警訊迄審理中始終堅決否認有此二次
    犯行，而此二次犯行，除被害人乙○○與甲○○等二人指述有失竊前揭物品外，
    均未能指認，係被告所為，雖有證人魏政道於警訊時證稱確係被告偷竊被害人機
    車置物箱內之東西，且被伊與警察埋伏查獲等情，但此乃證人於審判外之言詞陳
    述，依刑事訴訟法第一百五十九條第一項之規定不得作為證據。公訴人又未聲請
    本院調查或詰問。且本件又無於公平正義之維護或對被告利益有重大關係之事項
    而應由本院依職權調查之理由，故被告此部份犯行，應不能證明，與原判決即無
    連續犯之裁判上一罪關係，無從併案審判，自應退回，另請檢察官依法處理。
    本件上訴為無理由，應予駁回。
三、據上論斷，應依刑事訴訟法第四百五十五條之一第一項、第三項、第三百七十三
    條、第三百六十八條，判決如主文。
本案經檢察官丙○○到庭執行職務。
中    華    民     國       九十二   年     十二    月      三十一      日
  台灣台南地方法院刑事第三庭
                                      審判長法  官  蘇義洲
                                            法  官  徐文瑞
                                            法  官  朱中和
右正本證明與原本無異。
本件不得上訴。
                                            書記官  陳著振
中    華    民     國       九十二   年     十二    月      三十一      日


司法院資訊處製作；財團法人民間司法改革基金會備份。
